# 求助陈版主，技术开发和独家销售权的判断问题

提问人：xinren23 时间：2023-05-20 16:04:42
A公司计划研发一款新产品，在研发项目立项的同时开发潜在客户，与B公司签订了技术服务协议合同的主要条款如下：
1 、B公司与A公司合作研发XX项目，产品研发成功进入量产阶段后，由A公司进行生产，向B公司销售，B公司可继续对外销售该产品
2 、合同约定独占销售期限为 30 个月，每 5 个月为一个阶段，若合同约定期限内，B公司每阶段采购量达到 5 万，则A公司在当阶段及下一阶段无权向B公司及B公司的关联公司外其他公司销售该产品，若B公司某一阶段销售量低于5 万，则下一阶段A公司即可向其他公司销售该产品。
3 、研发产品过程中的知识产权归A公司所有。
4 、A公司试产成功后，需 5 日内送样品给B公司，B公司收到样品 10 个工作日内确认是否符合项目研发标准。无异议后，正式投入量产。
5 、认定的合理研发失败或部分失败（合理失败基本条件是在现有技术水平和条件下无法预见、不可控制且难以克服，双方在客观上已尽最大程度的努力。）并造成一方或双方损失的，双方各自承担损失。
6 、B公司享有A公司类似产品项目的优先合作权，除非B公司放弃优先合作权。
7 、合同总价 500 万元，合同约定的付款时间如下：
（ 1 ）项目签订时后五日内，支付30%，即 150 万。
（ 2 ）试生产成功后，支付30%，即 150 万。
（ 3 ）向B公司累计发货达 3 万数量之日起 5 日内，支付40%，即 200 万元。
1 、项目组该如何判断合同中存在的履约义务，及收入确认时点，金额该如何确认。
2 、相关的研发投入目前A公司全部计入了研发费用，如果认定是技术开发收入，是否需要将研发投入合理的转入成本。如果认定是独占销售的权利，前期研发投入是否不需要转让成本。

回答人：chenyiwei
本案例的关注点包括：
1 、A公司的研发属于“基于客户合同的受托研发服务”还是”企业内部研究开发项目“，这取决于研发过程和成果的控制权是归属于A还是B。具体可参考《监管规则适用指引——会计类第 2 号》之”2-8 定制化产品相关研发支出的会计处理“进行分析判断。例如，研发标的是否为根据B公司需求特别研发的专用产品，除了B公司以外很难找到其他潜在客户？
2 、B公司出资的 500 万元是否足以涵盖A公司的预计研发成本？即，研发过程中的经济性风险由谁承担？
3 、该项研发的技术难度和不确定性多大，研发失败风险在A、B之间如何分担？
据此，确定受托研发是否构成一项单项履约义务，以及收入确认时点/时段等。